臺灣桃園地方法院刑事判決
111年度審易字第2201號
公  訴  人  臺灣桃園地方檢察署檢察官 
被      告  簡秀美



上列被告因竊盜案件，經檢察官提起公訴（111 年度偵字第3276
6號），被告於本院準備程序進行中，就被訴事實為有罪之陳述
，經本院告知簡式審判程序意旨，並聽取當事人意見後，裁定依
簡式審判程序審理，判決如下：
    主  文
簡秀美犯竊盜罪，累犯，處有期徒刑肆月，如易科罰金，以新臺
幣壹仟元折算壹日；又犯侵入住宅竊盜罪，累犯，處有期徒刑柒
月。
未扣案如附表一所示之犯罪所得沒收，於全部或一部不能沒收或
不宜執行沒收時，追徵其價額。
    事實及理由
一、犯罪事實：
    本案犯罪事實，均引用檢察官起訴書之記載（如附件）。
二、證據名稱：
  ㈠被告簡秀美於警詢、檢察事務官詢問及本院審理時之自白。
  ㈡告訴人張坤寶、被害人鄭明峰、證人林黃寶雪於警詢時之證
    述。
  ㈢簡秀美涉嫌竊盜案犯罪事實一覽表、監視器錄影畫面截圖、
    現場照片、桃園市政府警察局八德分局扣押筆錄暨扣案物品
    目錄表、贓物認領保管單、車輛詳細資料報表。
三、論罪科刑：
  ㈠就附件起訴書犯罪事實欄一、㈠部分：
　⒈核被告所為，係犯刑法第320條第1項之竊盜罪。
　⒉被告先後於如附件起訴書犯罪事實欄㈠所示之時、地，竊取告
    訴人張坤寶所有放置在車牌號碼0000－00號自用小貨車車斗
    內電纜線之犯行，係基於單一犯意，於密接時間、地點，侵
    害同一法益，各行為之獨立性極為薄弱，依一般社會健全觀
    念，難以強行分開，在刑法評價上，以視為數個舉動之接續
    施行，合為包括之一行為予以評價，較為合理，應屬接續犯
    ，而為包括之一罪。　
  ㈡就附件起訴書犯罪事實欄一、㈡部分：
　　核被告所為，係犯刑法第321條第1項第1款之侵入住宅竊盜
    罪。
  ㈢依照司法院釋字第775號解釋意旨及刑事訴訟法第161條第1項
    規定可知，檢察官就前階段被告構成「累犯事實」負擔主張
    及舉證責任，並就後階段被告依累犯規定「加重其刑事項」
    負擔主張及說明責任（最高法院110年度台上大字第5660號
    裁定意旨參照）。本件檢察官就被告有如附件起訴書犯罪事
    實欄一、所載累犯事實，業已提出被告之前案紀錄表在案（
    參起訴書之記載及111年度速偵字第2607號卷第135至161頁
    ），且為被告所坦白承認（參本院審易字卷民國111年11月2
    3日準備程序筆錄第4至5頁），應認足以證明被告累犯之事
    實。又檢察官於審理時主張被告一再涉犯刑事案件，請本院
    依累犯之規定加重其刑。而被告前因竊盜案件，經本院以11
    0年度桃簡字第794號判處有期徒刑3月確定，於111年2月10
    日期滿執行完畢等情，有臺灣高等法院被告前案紀錄表在卷
    可參（見本院審易字卷第13至63頁) 。本院審酌其受有期徒
    刑執行完畢後，5年以內故意再犯本案有期徒刑以上之2罪，
    均為累犯。且係一再犯同罪質之罪，足見其惡性及對刑罰反
    應力薄弱，應依刑法第47條第1 項規定，各加重其最低本刑
    （司法院大法官會議釋字第775 號解釋意旨參照）。
  ㈣被告所犯上開2 罪間，犯意各別，行為互殊，應予分論併罰
    。
  ㈤爰審酌被告不思以正當手段獲取財物，為圖一己私益，竟恣
    意以侵入住宅方式竊取他人財物，或徒手任意竊取他人財物
    ，蔑視他人財產權，對民眾財產、居住安全及社會治安與經
    濟秩序產生危害，所為殊無可取。惟念其犯後尚能坦承犯行
    ，並衡其犯罪之動機、目的、手段、素行暨竊得財物之價值
    等一切情狀，分別量處如主文所示之刑，並就被告所犯普通
    竊盜罪部分，諭知易科罰金之折算標準。
四、沒收部分：
　㈠被告所竊如附表一所示之犯罪所得，未實際合法發還被害人
    張坤寶，應依刑法第38條之1 第1 項前段、第3 項規定，宣
    告沒收，於全部或一部不能沒收或不宜執行沒收時，追徵其
    價額。　
  ㈡被告所竊如附表二所示之物，業據被害人張坤寶、鄭明峰立
    據領回，有贓物認領保管單在卷可稽（見111 年度速偵字第
    2607號第89至91頁），是依刑法第38條之1 第5 項規定，均
    不予宣告沒收，末此敘明。
 五、應適用之法條：
    刑事訴訟法第273 條之1 第1 項、第299 條第1 項前段、第
    310 條之2 、第454 條第2 項，刑法第320 條第1 項、第32
    1 條第1 項第1 款、第47條第1項、第41條第1 項前段、第3
    8條之1 第1 項前段、第3 項、第5 項，刑法施行法第1 條
    之1 第1 項。
六、如不服本判決應於收受判決後20日內向本院提出上訴書狀，
    並應敘述具體理由。其未敘述上訴理由者，應於上訴期間屆
    滿後20日內向本院補提理由書（均須按他造當事人之人數附
    繕本）「切勿逕送上級法院」。
本案經檢察官劉仲慧到庭執行職務。
中　　華　　民　　國　　111 　年　　12　　月　　19　　日
                    刑事審查庭    法　官　呂曾達
以上正本證明與原本無異。
如不服本判決應於收受判決後20日內向本院提出上訴書狀，並應
敘述具體理由。其未敘述上訴理由者，應於上訴期間屆滿後20日
內向本院補提理由書(均須按他造當事人之人數附繕本)「切勿逕
送上級法院」。 
    　　　　　　　　　　　　　　　書記官　楊淨雲
中　　華　　民　　國　　111 　年　　12　　月　　20　　日
附錄本案論罪科刑依據之法條：
中華民國刑法第320條
意圖為自己或第三人不法之所有，而竊取他人之動產者，為竊盜
罪，處5年以下有期徒刑、拘役或50萬元以下罰金。
意圖為自己或第三人不法之利益，而竊佔他人之不動產者，依前
項之規定處斷。
前二項之未遂犯罰之。
中華民國刑法第321 條：
犯前條第1 項、第2 項之罪而有下列情形之一者，處6 月以上5
年以下有期徒刑，得併科50萬元以下罰金：
一、侵入住宅或有人居住之建築物、船艦或隱匿其內而犯之。
二、毀越門窗、牆垣或其他安全設備而犯之。
三、攜帶兇器而犯之。
四、結夥三人以上而犯之。
五、乘火災、水災或其他災害之際而犯之。
六、在車站、港埠、航空站或其他供水、陸、空公眾運輸之舟、
    車、航空機內而犯之。
前項之未遂犯罰之。
附表一：
未扣案之犯罪所得（未實際合法發還被害人者）   編號 犯罪所得 備註 1 電纜線20公斤 未實際合法發還被害人張坤寶 
附表二：
犯罪所得（已實際合法發還被害人者）   編號 犯罪所得 備註 1 電纜線1條（7公斤） 已實際合法發還被害人張坤寶 2 鋼板1塊 已實際合法發還被害人鄭明峰   3 抽水馬達1個  
附件：
臺灣桃園地方檢察署檢察官起訴書
                                    111年度偵字第32766號
　　被　　　告　簡秀美　女　61歲（民國00年00月00日生）
　　　　　　　　　　　　住○○市○○區○○路0段000號
　　　　　　　　　　　　居桃園市○○區○○路00巷00號
　　　　　　　　　　　　國民身分證統一編號：Z000000000號
上列被告因竊盜等案件，業經偵查終結，認應提起公訴，茲將犯
罪事實及證據並所犯法條分敘如下：
        犯罪事實
一、簡秀美於民國110年間因竊盜案件，經臺灣桃園地方法院以1
    10年度桃簡字第794號判決判處有期徒刑3月確定，於111年2
    月10日執行完畢。詎其仍不知悔改，因缺錢花用，竟意圖為
    自己不法之所有，基於竊盜及加重竊盜之犯意，分別為以下
    行為：
(一)於111年6月20日上午9時34分許、上午10時11分許及翌(21)
    日下午2時4分許、下午2時20分許、下午4時許，在桃園市八
    德區正福街與正福一街口，竊取張坤寶所有放置在車牌號碼
    0000－00號自用小貨車車斗內之電纜線共計27公斤，得手後
    ，至資源回收場變賣得款共計新臺幣（下同）1萬2,980元(
    計算式：1萬2,000元+980元）。
(二)於111年6月29日下午2時39分許，行經桃園市○○區○○○路00巷
    00弄00○0號前，見該房屋1樓大門未上鎖，認有機可乘，竟
    基於加重竊盜之犯意，侵入屋內徒手竊取鄭明峰所有之鋼板
    1塊及抽水馬達1個，得手後，以機車載運逃逸。嗣於同日下
    午3時許，在桃園市○○區○○○路00○0號資源回收場，欲以171
    元將前開竊得財物變賣，為警當場查獲，並扣得前開鋼板及
    抽水馬達。
二、案經張坤寶訴由桃園市政府警察局八德分局報告偵辦。
        證據並所犯法條
一、上揭犯罪事實，業據被告簡秀美於警詢及偵查中坦承不諱，
    核與告訴人張坤寶、被害人鄭明峰及證人即資源回收場現場
    負責人林黃寶雪於警詢時指述、證述情節相符，並有現場照
    片暨監視器錄影截圖畫面44張附卷可稽，被告犯嫌堪以認定
    。
二、核被告所為，就犯罪事實一、(一)部分，係犯刑法第320條
    第1項竊盜，就犯罪事實一、(二)部分，係犯刑法第321條第
    1項第1款加重竊盜罪嫌。被告就犯罪事實一、(一)所為上開
    5次竊盜行為，其時間緊接，且依社會通念，足認係基於1個
    意思決定所為反覆性及延續性之行為，為接續犯，請以1罪
    論；犯罪事實一、(一)與一、(二)2次竊盜犯行，犯意各別
    ，行為互殊，請予分論併罰。又被告前有如犯罪事實欄所載
    之論罪科刑及執行情形，有本署刑案資料查註紀錄表1份附
    卷可憑，其於徒刑執行完畢5年內，故意再犯本件有期徒刑
    以上之罪，為累犯，請參照司法院大法官解釋釋字第775號
    解釋意旨及刑法第47條第1項之規定，審酌依累犯之規定加
    重其刑。至被告就犯罪事實一、（二）竊得之鋼板、抽水馬
    達各1個，已實際合法發還被害人鄭明峰之事實，有贓物認
    領保管單1紙在卷可憑，依刑法第38條之1第5項規定，爰不
    予聲請宣告沒收；另被告並未將犯罪事實一、（一）犯罪所
    得1萬2,980元實際返還與被害人，請依刑法第38條之1第1項
    前段、第3項規定，宣告沒收，於全部或一部不能沒收或不
    宜執行沒收時，追徵其價額。
三、另告訴暨報告意旨認被告於犯罪事實欄一、(一)所載時、地
    ，竊取電纜線共計2公噸，並非僅數十公斤乙節，然此情為
    被告否認，且自監視器畫面亦無從認定被告竊取電纜線總重
    量，自難僅憑告訴人單一指訴，即認被告有竊取此差額數量
    之電纜線。惟此部分若成立犯罪，與上開起訴部分具有實質
    上一罪之關係，而受起訴效力之所及，爰不另為不起訴之處
    分，併此敘明。
三、依刑事訴訟法第251條第1項提起公訴。
    此  致
臺灣桃園地方法院
中　　華　　民　　國　 111　　年　　8 　　月　　5 　　日
                              檢　察　官  翟  恆  威
本件證明與原本無異　　　　　　　　　　　　　　　　　　　
中　　華　　民　　國 　111　  年　  8     月　  29    日
                              書  記  官  葉  映  均  
附錄本案所犯法條
中華民國刑法第320條
（普通竊盜罪、竊佔罪）
意圖為自己或第三人不法之所有，而竊取他人之動產者，為竊盜
罪，處 5  年以下有期徒刑、拘役或 5 百元以下罰金。
意圖為自己或第三人不法之利益，而竊佔他人之不動產者，依前
項之規定處斷。
前二項之未遂犯罰之。
中華民國刑法第321條
（加重竊盜罪）
犯竊盜罪而有下列情形之一者，處 6 月以上、5 年以下有期徒
刑，得併科新臺幣 10 萬元以下罰金：
一、侵入住宅或有人居住之建築物、船艦或隱匿其內而犯之者。
二、毀越門扇、牆垣或其他安全設備而犯之者。
三、攜帶兇器而犯之者。
四、結夥三人以上而犯之者。
五、乘火災、水災或其他災害之際而犯之者。
六、在車站、埠頭、航空站或其他供水、陸、空公眾運輸之舟、
    車、航空機內而犯之者。
前項之未遂犯罰之。